vi: Đồ dùng cho động vật & thú cưng > Đồ dùng cho thú cưng > Bộ dụng cụ sơ cứu và cấp cứu thú nuôi: Bộ dụng cụ sơ cứu thông thường; Bộ dụng cụ xử lý chấn thương; Bộ dụng cụ sơ cứu khi du lịch
sl-SI: Živali in pripomočki za hišne ljubljenčke > Pripomočki za hišne ljubljenčke > Kompleti za prvo pomoč in nujne primere za hišne ljubljenčke: Splošni kompleti prve pomoči; Kompleti za nego poškodb; Potovalni kompleti prve pomoči
fr: Animaux et articles pour animaux de compagnie > Articles pour animaux de compagnie > Trousses de secours pour animaux de compagnie: Trousses de premiers secours généraux; Kits de traumatologie; Trousses de premiers secours de voyage
el: Ζώα και προμήθειες για κατοικίδια ζώα > Προμήθειες για κατοικίδια ζώα > Κιτ πρώτων βοηθειών και έκτακτης ανάγκης για κατοικίδια ζώα: Κιτ γενικών πρώτων βοηθειών; Κιτ τραύματος; Ταξιδιωτικά κιτ πρώτων βοηθειών
it: Articoli per animali > Animali domestici - Articoli > Kit di emergenza e pronto soccorso per animali domestici: Kit di primo soccorso; Kit traumatologici; Kit di pronto soccorso da viaggio
ko: 동물/반려동물 용품 > 반려동물 용품 > 반려동물 응급 처치 키트: 일반 구급약품 키트; 외상용 키트; 여행용 구급약품 키트
sk-SK: Potreby pre zvieratá a domácich miláčikov > Potreby pre domácich miláčikov > Lekárničky pre domácich miláčikov: Základné lekárničky; Súpravy na ošetrenie rán; Cestovné lekárničky
ru: Животные и товары для питомцев > Товары для домашних животных > Аптечки первой помощи для домашних животных: Универсальные аптечки первой помощи; Аптечки для оказания помощи при травмах; Походные аптечки
fi: Eläinten ja lemmikkieläinten tarvikkeet > Lemmikkieläinten tarvikkeet > Lemmikin ensiapupakkaukset: Yleiset ensiapupakkaukset; Haavapakkaukset; Matkakokoiset ensiapupakkaukset
pt-PT: Artigos para animais e animais estimação > Artigos para animais > Kits de emergência e de primeiros socorros para animais de estimação: Kits de primeiros-socorros gerais; Kits de primeiros-socorros (Trauma); Kits de primeiros-socorros de viagem
cs: Chovatelství > Potřeby pro domácí zvířata > Lékárničky pro domácí zvířata: Univerzální lékárničky; Traumatologické soupravy; Cestovní lékárničky
pl: Zwierzęta i artykuły dla zwierząt > Artykuły dla zwierząt > Zestawy pierwszej pomocy dla zwierząt: Ogólne zestawy pierwszej pomocy; Zestawy urazowe; Podróżne zestawy pierwszej pomocy
nl: Dieren > Benodigdheden voor huisdieren > EHBO-kits voor huisdieren: Algemene EHBO-kits; Traumakits; EHBO-kits voor op reis
da: Dyr og tilbehør til kæledyr > Tilbehør til kæledyr > Førstehjælp til dyr: Generelle førstehjælpssæt; Traumesæt; Førstehjælpssæt til rejsebrug
zh-TW: 動物/寵物補給品 > 寵物用品 > 寵物急救箱: 通用急救箱; 外傷急救箱; 旅行急救箱
es: Productos para mascotas y animales > Productos para mascotas > Kits de primeros auxilios y emergencias para mascotas: Botiquines generales de primeros auxilios; Kits para accidentes; Botiquines de primeros auxilios para viajes
lt-LT: Gyvūnai ir prekės naminiams gyvūnams > Prekės naminiams gyvūnams > Pirmosios pagalbos ir skubios pagalbos rinkiniai naminiams gyvūnams: Bendrosios paskirties pirmosios pagalbos rinkiniai; Traumų rinkiniai; Kelioniniai pirmosios pagalbos rinkiniai
th: อุปกรณ์สำหรับสัตว์และสัตว์เลี้ยง > อุปกรณ์สัตว์เลี้ยง > ชุดปฐมพยาบาลเบื้องต้นและฉุกเฉินสำหรับสัตว์เลี้ยง: ชุดปฐมพยาบาลทั่วไป; ชุดรักษาอาการบาดเจ็บ; ชุดปฐมพยาบาลสำหรับการเดินทาง
sv: Djur och tillbehör till husdjur > Tillbehör till husdjur > Förstahjälpenkit för husdjur: Allmänna första-hjälpenlådor; Traumalådor; Första-hjälpenlådor för resor
bg-BG: Артикули за животни и домашни любимци > Артикули за домашни любимци > Комплекти за първа помощ и спешни случаи за домашни любимци: Общи комплекти за първа помощ; Комплекти за травми; Комплекти за първа помощ при пътуване
nb: Produkter til dyr og husdyr > Husdyrprodukter > Førstehjelp- og nødhjelpssett for husdyr: Generelle førstehjelpspakker; Traumesett; Førstehjelpsreisepakker
hr-HR: Životinje i potrepštine za kućne ljubimce > Potrepštine za kućne ljubimce > Pribor za prvu pomoć i hitne slučajeve za kućne ljubimce: Opći pribor za prvu pomoć; Pribor za ozljede; Putni pribor za prvu pomoć
en: Animals & Pet Supplies > Pet Supplies > Pet First Aid & Emergency Kits: General First Aid Kits; Trauma Kits; Travel First Aid Kits
zh-CN: 动物/宠物用品 > 宠物用品 > 宠物急救包: 普通急救包; 外伤包; 旅行急救包
pt-BR: Animais e produtos para animais de estimação > Suprimentos para animais de estimação > Kits de emergência e primeiros socorros para animais de estimação: Kits de primeiros socorros gerais; Kits de trauma; Kits de primeiros socorros para viagens
ja: ペット・ペット用品 > ペット用品 > ペット用救急セット: 一般救急セット; トラウマキット; トラベル用救急セット
ro-RO: Animale și articole pentru animale de companie > Articole pentru animale de companie > Truse de prim ajutor și de urgență pentru animale de companie: Truse generale de prim ajutor; Truse pentru traumatisme; Truse de prim ajutor pentru călătorii
tr: Hayvanlar ve Evcil Hayvan Ürünleri > Evcil Hayvan Ürünleri > Evcil Hayvan İlk Yardım ve Acil Durum Setleri: Genel İlk Yardım Çantaları; Travma Kitleri; Seyahat İlk Yardım Çantaları
hu: Állatok és kisállatkellékek > Háziállat-kellékek > Háziállat-elsősegély- és sürgősségi készletek: Általános elsősegélynyújtó készletek; Traumakészletek; Utazási elsősegélynyújtó készletek
de: Tiere & Tierbedarf > Haustierbedarf > Erste-Hilfe-Koffer für Haustiere: Allgemeine Erste-Hilfe-Sets; Trauma-Kits; Erste-Hilfe-Sets für Reisen